臺灣宜蘭地方法院民事判決
111年度訴字第181號
原      告  陳松譽  
被      告  李育安  

訴訟代理人  尤素蓮  

上列當事人間返還借貸款事件，本院於民國111年9月21日言詞辯
論終結，判決如下：
    主  文
被告應給付原告新臺幣258萬5,000元，及自民國111年5月6日起
至清償日止，按週年利率百分之5計算之利息。
原告其餘之訴駁回。
訴訟費用由被告負擔百分之89，餘由原告負擔。
    事實及理由
一、原告起訴主張：緣被告自民國109年12月起至110年4月止陸
    續向原告借款共計新臺幣（下同）895,000元，迄今均未清
    償。另被告曾於109年1月31日撞毀原告所有之車輛，經估價
    後維修金額超過200萬元，兩造遂於109年2月間合意由被告
    賠償200萬元並達成和解，然被告亦均未給付該款項，爰依
    消費借貸及和解之法律關係提起本件訴訟。並聲明：被告應
    給付原告289萬元，及自起訴狀繕本送達被告之翌日起至清
    償日止，按週年利率百分之5計算之利息。。
二、被告則以：被告向原告借款之金額僅有585,000元，另兩造
    並未就車輛毀損一事達成和解，且原告亦曾表示被告不用賠
    償等語，資為抗辯。並聲明：原告之訴駁回。
三、得心證之理由：
（一）按當事人主張有利於己之事實者，就其事實有舉證之責任
      ，民事訴訟法第277條前段定有明文。又民事訴訟如係由
      原告主張權利者，應先由原告負舉證之責，若原告先不能
      舉證，以證實自己主張之事實為真實，則被告就其抗辯事
      實即令不能舉證，或其所舉證據尚有疵累，亦應駁回原告
      之請求，最高法院17年上字第917號判例意旨參照。原告
      主張被告自109年12月起至110年4月止陸續向其借款共計8
      95,000元，為被告所否認，並辯稱實際借款金額僅585,00
      0元。原告就其上開主張固據提出通訊軟體LINE對話紀錄
      為證（見本院卷第13頁），觀以該對話內容中，被告曾提
      及「跟你借的」、「還有去玩欠你的」、「58.5」、「你
      可以當我保人嗎」等語後，原告即回覆以「還有車子不就
      258.5」等語，嗣被告再回覆「嗯」之文字，是從該對話
      紀錄所顯示之數字，得見被告確曾自承尚積欠原告585,00
      0元之款項，核與被告所辯情節相符，至原告是否有交付
      逾585,000元以外之借款予被告乙節，則無從憑此知悉，
      且原告對於該部分之事實均未能再舉證以實其說，堪認兩
      造間之實際借款金額應確實僅有585,000元。又被告並不
      否認前開款並未清償（見本院卷第51頁），是原告請求被
      告返還585,000元之借款，要屬有據，逾此部分之請求，
      即無可採。
（二）原告另主張兩造間就車輛之賠償金額曾合意以200萬元達
      成和解之事實，亦為被告所否認，並辯稱縱有成立和解，
      原告已免除被告之債務云云。經查，觀以原告提出之前開
      軟體LINE對話紀錄中，被告曾對原告提及「還有車子不就
      258.5」等語，是被告尚有585,000元之借款金額未清償乙
      節，既據本院認定如上，堪認原告於對話中所指之「258.
      5」，即應為2,585,000元，於扣除前開585,000元之金額
      後，尚餘200萬元。且衡情被告若未因車輛毀損而與原告
      成立200萬元之和解契約，被告於原告提及車子或積欠金
      額為2,585,000元時，被告應係積極否認該情，或詢問原
      告該數字之真意，然被告於上開對話中，不僅從未否認該
      事，復稱以「嗯」，足見被告對於原告所述之內容並無異
      議。再據證人張家豪於本案審理時證稱：伊知道兩造有針
      對車輛毀損部分商討如何賠償，因為被告有說要還原告錢
      ，伊就叫被告簽本票做擔保。伊記得是伊陪原告去找被告
      ，當天是講到車輛受損跟被告向原告借款的錢，內容因為
      很久忘記了，但被告說有欠原告錢所以才願意簽本票，本
      票金額忘記了，不知道是1、200萬或是2、300萬，簽立本
      票地點是在朋友店裡，當天是原告找伊一起去朋友店裡，
      伊跟原告先到，被告才跟他的朋友一起來的。去現場後，
      都是原告在跟被告討論金額，伊就沒有參與，伊有問被告
      這些金額是否認，被告就說他有認，當天被告簽完本票後
      ，本票直接交付給原告等語（見本院卷第71至72頁），堪
      認被告確曾為擔保支付車輛毀損之賠償金而簽發本票予原
      告收執，是原告主張兩造間有因被告將車輛撞毀而以200
      萬元達成和解乙節，應為實在。
（三）至被告雖辯稱原告已免除被告之和解債務云云，並舉證人
      王子毓為證，觀以證人王子毓雖證稱：109年間原告請被
      告開車出去幫原告買東西，廠牌是LEXUS ，被告自撞到樹
      木，導致車輛毀損，不清楚修理費用，但知道比新車還要
      貴。伊有問被告，原告有沒有說要賠，被告跟伊說，原告
      說不用賠。原告沒有跟伊提過不用賠200萬這件事，都是
      聽被告轉述才知道等語（見本院卷第66至67頁），然證人
      王子毓僅係經由被告轉述始知悉上情，並未親自見聞原告
      有免除被告債務之意思表示，且其聽聞被告轉述此事時，
      原告亦無在場，自無從以證人王子毓前開證述，即認被告
      之前開和解債務業經原告免除。此外，被告就原告有免除
      其債務之事實，均未能再舉證以實其說，是被告此部分所
      辯，即難採憑。
（四）末按給付無確定期限者，債務人於債權人得請求給付時，
      經其催告而未為給付，自受催告時起，負遲延責任。其經
      債權人起訴而送達訴狀，或依督促程序送達支付命令，或
      為其他相類之行為者，與催告有同一之效力；遲延之債務
      ，以支付金錢為標的者，債權人得請求依法定利率計算之
      遲延利息；應付利息之債務，其利率未經約定，亦無法律
      可據者，週年利率為5％，民法第229條第2項、第233條第1
      項前段及第203條分別定有明文。查原告所提起訴狀繕本
      於111年5月5日送達被告，有本院送達證書可佐（見本院
      卷第21頁），依據前揭說明，原告自得請求被告給付自該
      狀送達翌日即111年5月6日起至清償日止，按週年利率5％
      計算之利息。　　　
四、綜據上述，原告依消費借貸及和解之法律關係，請求被告給
    付2,585,000元，及自111年5月6日起至清償日止，按週年利
    率5％計算之利息，為有理由，應予准許；原告逾此範圍之請
    求，則屬無據，應予駁回。
五、本件事證已臻明確，兩造其餘攻擊防禦方法及所提證據，經
    核與本件判斷結果不生影響，爰不逐一論駁，附此敘明。
六、訴訟費用負擔之依據：民事訴訟法第79條。
中　　華　　民　　國　　111 　年　　10　　月　　19　　日
                        民事庭法　官　許婉芳
以上為正本係照原本作成。
如不服本判決，應於送達後20日內，向本院提出上訴狀並表明上
訴理由，如於本判決宣示後送達前提起上訴者，應於判決送達後
20日內補提上訴理由書（須附繕本）。
如委任律師提起上訴者，應一併繳納上訴審裁判費。
中　　華　　民　　國　　111 　年　　10　　月　　19　　日
                              書記官  鄒明家